臺灣彰化地方法院刑事判決
110年度交易字第314號
公  訴  人  臺灣彰化地方檢察署檢察官 
被      告  胡永春


上列被告因公共危險案件，經檢察官提起公訴（110年度偵字第4
673號），本院判決如下：
    主    文
胡永春駕駛動力交通工具，吐氣所含酒精濃度達每公升零點二五
毫克以上，累犯，處有期徒刑伍月，如易科罰金，以新臺幣壹仟
元折算壹日。
    犯罪事實
一、胡永春於民國110年4月2日15時許，在其位於彰化縣○○鄉○○
    村○○路0段00巷0號住處飲用啤酒後，於同日16時許，
    明知其呼氣所含酒精濃度值超出每公升0.25毫克以上，已達
    不能安全駕駛動力交通工具之程度，仍騎乘車牌號碼000-00
    00號普通重型機車上路。嗣於同日16時50分許，行經彰化縣
    埔心鄉忠義北路與和平路口時，因行車不穩，為警攔查，發
    現其身上散發濃濃酒味，乃於同日17時13分許，對胡永春實
    施吐氣酒精濃度測試，測得其吐氣所含酒精濃度達每公升0.
    57毫克，逾每公升0.25毫克之法定安全標準，因而查悉上情
    。
二、案經彰化縣警察局溪湖分局報告臺灣彰化地方檢察署檢察官
    偵查起訴。
    理    由
一、按本判決認定事實所引用之卷內證據資料，均經依法踐行證
    據程序，檢察官及被告均未主張排除前開證據能力，且迄於
    本院言詞辯論終結前均未表示異議，本院審酌前開證據資料
    製作時之情況，尚無違法不當及證明力明顯過低之瑕疵，且
    均與本案具關連性，認以之作為證據應屬適當，故均有證據
    能力。
二、上開事實，業據被告胡永春於本院審理中坦承不諱，並有彰
    化縣警察局道路交通事故當事人酒精測定紀錄表、彰化縣警
    察局舉發違反道路交通管理事件通知單、車輛詳細資料報表
    、證號查詢機車駕駛人等資料附卷可稽，堪認被告上開自白
    與事實相符，為可採信。按刑法第185條之3第1項第1款之違
    背安全駕駛致交通危險罪已於102年6月11日修法，刪除「不
    能安全駕駛」之構成要件，並於修正理由說明：「不能安全
    駕駛罪係屬抽象危險犯，不以發生具體危險為必要。爰修正
    原條文第1項，增訂酒精濃度標準值，以此作為認定『不能安
    全駕駛』之判斷標準，以有效遏阻酒醉駕車事件發生。」，
    故修法後行為人駕駛動力交通工具，僅需「吐氣所含酒精濃
    度達每公升0.25毫克或血液中酒精濃度達百分之0.05以上」
    ，法律即認定行為人具侵害法益之抽象危險，法官無庸在個
    案判定行為人之行為實際上是否具有具體危險，因此無需再
    輔以直線測試、平衡動作、畫同心圓等其他測試，以判斷行
    為人客觀上是否能安全駕駛。查本件被告於上揭時、地為警
    測得其吐氣所含酒精濃度為每公升0.57毫克，顯已逾刑法第
    185條之3第1項第1款規定每公升0.25毫克之標準，其犯行自
    堪認定，應依法論科。
三、核被告胡永春所為，係犯刑法185條之3第1項第1款之違背安
    全駕駛致交通危險罪。被告前曾因酒後駕車之公共危險案件
    ，經本院以108年度交簡字第711號判處有期徒刑3月確定，
    於108年7月30日易科罰金執行完畢，有臺灣高等法院被告前
    案紀錄表在卷可參，被告於前揭有期徒刑執行完畢後，5年
    內故意再犯本件有期徒刑以上之罪，為累犯，參酌司法院大
    法官會議釋字第775號解釋意旨，本件被告依其犯罪情節，
    並無處以法定最輕本刑仍顯過苛之情形，應依刑法第47條第
    1項規定，加重其刑。爰審酌被告明知酒後駕車可能導致重
    大車禍事故及傷亡，而為政府所積極查禁，猶不知警惕，再
    次於飲用酒類後騎乘普通重型機車上路，嗣為警攔查，經警
    測得其呼氣酒精濃度達每公升0.57毫克，足見被告自省能力
    薄弱，未能體悟酒後駕車將嚴重危及道路交通安全，兼衡被
    告自陳其智識程度為國中畢業，受僱於飼料工廠，月薪新臺
    幣（下同）2萬元，已婚有2名子女，現與父母、妻、子同住
    ，每月需負擔家庭生活費用約4萬元，無其他貸款或欠債等
    家庭生活、經濟狀況等一切情狀，量處如主文所示之刑，並
    諭知易科罰金之折算標準。
據上論斷，應依刑事訴訟法第299條第1項前段，判決如主文。
本案經檢察官吳曉婷提起公訴，檢察官吳皓偉到庭執行職務。
中　　華　　民　　國　　110 　年　　7 　　月　　19　　日
                  刑事第九庭    法  官  王義閔
以上正本證明與原本無異。
如不服本判決應於收受判決後20日內向本院提出上訴書狀，並
應敘述具體理由。其未敘述上訴理由者，應於上訴期間屆滿後
20日內向本院補提理由書(均須按他造當事人之人數附繕本)
「切勿逕送上級法院」。
中　　華　　民　　國　　110 　年　　7 　　月　　19　　日
                                書記官  廖涵萱
附錄本案論罪科刑法條全文：
中華民國刑法第185條之3
駕駛動力交通工具而有下列情形之一者，處2年以下有期徒刑，
得併科20萬元以下罰金：
一、吐氣所含酒精濃度達每公升零點二五毫克或血液中酒精濃度
    達百分之零點零五以上。
二、有前款以外之其他情事足認服用酒類或其他相類之物，致不
    能安全駕駛。
三、服用毒品、麻醉藥品或其他相類之物，致不能安全駕駛。
因而致人於死者，處3年以上10年以下有期徒刑；致重傷者，處1
年以上7年以下有期徒刑。
曾犯本條或陸海空軍刑法第54條之罪，經有罪判決確定或經緩起
訴處分確定，於五年內再犯第1項之罪因而致人於死者，處無期
徒刑或5年以上有期徒刑；致重傷者，處3年以上10年以下有期徒
刑。